【裁判字號】    97,裁,3719
【裁判日期】    970724
【裁判案由】    申請抵繳贈與稅
【裁判全文】
最  高  行  政  法  院  裁  定
                                      97年度裁字第3719號
上  訴  人  甲○○
被 上訴 人  財政部臺北市國稅局
代  表  人  凌忠嫄
上列當事人間申請抵繳贈與稅事件，上訴人對於中華民國97年3
月27日臺北高等行政法院96年度訴字第932號判決，提起上訴，
本院裁定如下：
    主  文
上訴駁回。
上訴審訴訟費用由上訴人負擔。
    理  由
一、按對於高等行政法院判決之上訴，非以其違背法令為理由，
    不得為之，行政訴訟法第242條定有明文。依同法第243條第
    1項規定，判決不適用法規或適用不當者，為違背法令；而
    判決有同條第2項所列各款情形之一者，為當然違背法令。
    是當事人對於高等行政法院判決上訴，如依行政訴訟法第24
    3條第1項規定，以高等行政法院判決有不適用法規或適用不
    當為理由時，其上訴狀或理由書應有具體之指摘，並揭示該
    法規之條項或其內容；若係成文法以外之法則，應揭示該法
    則之旨趣；倘為司法院解釋或本院之判例，則應揭示該判解
    之字號或其內容。如以行政訴訟法第243條第2項所列各款情
    形為理由時，其上訴狀或理由書，應揭示合於該條項各款之
    事實。上訴狀或理由書如未依此項方法表明者，即難認為已
    對高等行政法院判決之違背法令有具體之指摘，其上訴自難
    認為合法。
二、上訴人於民國85年11月27日將其所有坐落臺北市○○區○○
    段4小段6地號土地及建物臺北市○○路○段112之17號、112
    之18號、112之19號、112號6樓及112號8樓等房屋贈與徐鳳
    鳴、徐鳳翔及徐鳳美等3人，經被上訴人核定其85年度贈與
    稅新臺幣（下同）193萬1,290元，限繳日期至90年9月10日
    。上訴人申經復查未獲變更，被上訴人乃依稅捐稽徵法第38
    條規定加計行政救濟利息5萬9,145元，連同本稅一併重行發
    單，展延限繳日期至91年10月25日。惟上訴人逾期未繳納，
    被上訴人遂依稅捐稽徵法第39條規定移送強制執行。嗣上訴
    人以其應納稅額逾30萬元以上，不能一次繳納現金為由，申
    請以其所有坐落臺北縣淡水鎮○○段131之1及134之1地號等
    2筆土地，抵繳應納贈與稅及行政救濟利息；經被上訴人否
    准。上訴人復以第三人高明通所有坐落臺北縣淡水鎮○○段
    130地號之土地，申請抵繳系爭贈與稅及行政救濟加計利息
    ，被上訴人以其非屬課徵標的物，且未符易於變價之要件，
    再以95年8月29日財北國稅徵字第0950217534號函否准所請
    。上訴人不服，循序提起本件行政訴訟。案經原審駁回其訴
    。上訴人對於高等行政法院判決上訴，雖以該判決違背法令
    為由，惟核其上訴理由，無非係就原審取捨證據、認定事實
    之職權行使，指摘其為不當，或係以其一己對法律規定之誤
    解，任意指摘原審駁斥其主張之理由為不當，而未具體表明
    原判決所適用之法規確有如何違背法令之處，或有如何違背
    司法院解釋及本院判例，及有如何合於行政訴訟法第243條
    第2項所列各款之情形，難認為已對原判決之違背法令有具
    體之指摘。依首揭說明，其上訴自不合法，應予駁回。依首
    開規定及說明，應認其上訴為不合法。
三、據上論結，本件上訴為不合法，依行政訴訟法第249條第1項
    前段、第104條、民事訴訟法第95條、第78條，裁定如主文
    。
中    華    民    國    97    年    7     月    24    日
                    最高行政法院第二庭
                        審判長法官  高  啟  燦
                              法官  林  茂  權
                              法官  黃  合  文
                              法官  廖  宏  明
                              法官  楊  惠  欽
以  上  正  本  證  明  與  原  本  無  異
中    華    民    國    97    年    7     月    25    日
                              書記官  彭  秀  玲


司法院資訊處製作；財團法人民間司法改革基金會備份。
